ACORDAO-COMPLETO-2383373

ACÓRDÃO DE RELAÇÃO

ACÓRDÃO DE RELAÇÃO 12412/2019 ATA 41/2019 - SEGUNDA CÂMARA

Acórdão 12412/2019-TCU-Segunda Câmara
	VISTO, relacionado e discutido estes autos de Admissão, de servidores do Ministério da Defesa-comando da Marinha (vinculador) , encaminhados a este Tribunal para apreciação na forma da Instrução Normativa TCU 78/2018.
Considerando que nos atos de admissão constantes deste processo foram detectadas a existência dos respectivos desligamentos, conforme verificação da documentação anexada, seja por meio da constatação da existência de ato de desligamento na base Sisac e Siape, ou pela constatação do óbito do servidor;
Considerando o parecer do Ministério Público junto a este Tribunal; 
ACORDAM os Ministros do Tribunal de Contas da União, diante das razões expostas pelo Relator, com fulcro nos arts. 1º, inciso V, e 39, inciso I, ambos da Lei 8.443, de 16 de julho de 1992, c/c os 1º, inciso VIII; 17, II; 62, III; 137, IV; 143, II e 260, do RI/TCU, em:
a) Considerar prejudicado, por perda de objeto, o exame dos atos de pessoal abaixo relacionados cujos efeitos financeiros tenham cessado antes de sua apreciação, por força do art. 7º da Resolução TCU nº 206, de 2007, alterada pela Resolução 237/2010.
b) Informar aos interessados que o presente Acórdão pode ser acessado por meio do endereço eletrônico www.tcu.gov.br/acordaos.
1. Processo TC-Processo 034.779/2019-1 (ATOS DE ADMISSÃO) 
	1.1. Interessados: Aline Batista (XXX.394.767-XX) ; Caique da Cunha Lima (XXX.625.927-XX) ; David Miers Teixeira Assuncao do Carmo (XXX.620.097-XX) ; Deocleciano da Silva Moreira Neto (XXX.155.587-XX) ; Flavia Secco Tavares de Souza (XXX.819.377-XX) ; Gabriel Santos de Queiroz (XXX.466.695-XX) ; Guilherme Cruvinel Silva (XXX.257.378-XX) ; Jonathan Felipe da Cunha Benedito (XXX.076.317-XX) ; Jonathan de Oliveira Santos (XXX.335.787-XX) ; Juliana Goncalves Fagundes (XXX.206.247-XX) ; Julio Cesar Soares de Souza Filho (XXX.902.124-XX) ; Leonardo Freitas Lopes (XXX.182.285-XX) ; Maria Clara de Alcantara Pedro (XXX.511.287-XX) ; Matheus Alves de Souza Macedo (XXX.513.147-XX) ; Melina Klein D Avila (XXX.258.979-XX) ; Roberio Victor Pinheiro Rodrigues (XXX.170.073-XX) ; Sillas Crespo Rosa Neto (XXX.783.206-XX) ; Thais Nascimento Magalhaes (XXX.283.197-XX) ; Vitor Delgado Mendes (XXX.250.297-XX) ; Wellington Jose dos Santos Silva (XXX.060.217-XX) 
	1.2. Órgão/Entidade: Ministério da Defesa-comando da Marinha (vinculador) 
	1.3. Relator: Ministro Raimundo Carreiro
	1.4. Representante do Ministério Público: Procuradora-Geral Cristina Machado da Costa e Silva
	1.5. Unidade Técnica: Secretaria de Fiscalização de Pessoal (SEFIP) .
	1.6. Representação legal: não há.
	1.7. Determinações/Recomendações/Orientações: não há.

Segunda Câmara

Aline Batista (XXX.394.767-XX); Caique da Cunha Lima (XXX.625.927-XX); David Miers Teixeira Assuncao do Carmo (XXX.620.097-XX); Deocleciano da Silva Moreira Neto (XXX.155.587-XX); Flavia Secco Tavares de Souza (XXX.819.377-XX); Gabriel Santos de Queiroz (XXX.466.695-XX); Guilherme Cruvinel Silva (XXX.257.378-XX); Jonathan Felipe da Cunha Benedito (XXX.076.317-XX); Jonathan de Oliveira Santos (XXX.335.787-XX); Juliana Goncalves Fagundes (XXX.206.247-XX); Julio Cesar Soares de Souza Filho (XXX.902.124-XX); Leonardo Freitas Lopes (XXX.182.285-XX); Maria Clara de Alcantara Pedro (XXX.511.287-XX); Matheus Alves de Souza Macedo (XXX.513.147-XX); Melina Klein D Avila (XXX.258.979-XX); Roberio Victor Pinheiro Rodrigues (XXX.170.073-XX); Sillas Crespo Rosa Neto (XXX.783.206-XX); Thais Nascimento Magalhaes (XXX.283.197-XX); Vitor Delgado Mendes (XXX.250.297-XX); Wellington Jose dos Santos Silva (XXX.060.217-XX)

RAIMUNDO CARREIRO

não há.

ATOS DE ADMISSÃO (ADS)

Secretaria de Fiscalização de Pessoal (SEFIP).